lang/common/courses/xfst-lexc/e.lexc
Multichar_Symbols
+N +Sg +Pl
+Abs +Rel +Lok + Ins +All +Abl +Via +Aeq
+V +IV +TV +Ind +Int
+1Sg +2Sg +3Sg +1Pl +2Pl +3Pl
^C ^GEM
@P.possAbsRel.ON@
@R.possAbsRel.ON@


LEXICON Root
!nouns ; !ÆLDRE LEKSIKA - flyttet nederst på filen
!verbs ; !ÆLDRE LEKSIKA - flyttet nederst på filen
nouns_2 ; !20300326 til Judithes sandkasse, separat bare så det er nemmere at overskue og for ikke at ødelægge de eksisterende leksika

LEXICON nouns_2 !svage og stærke stammer, svag: vokalstamme, svag q-stamme, svag k-stamme. stærke stammer: stærk q-stamme, stærk k-stamme. t-stammen

!svage stammer
!vokalstammer
aja svage_suff "moster (fra mors side)" ; !Z1VZmorf -> tpV -> tpV_infl
aqu svage_suff "bagende (af køretøj)" ; !Z1VZmorf
iki svage_suff "sår" ; !Z1VZmorf
inǝ svage_suff "rum eller værelse" ; !Z1eZmorf -> Z1eZ -> Z1eZ_inflections
!svage q-stammer
qimmeq svage_suff "hund" ; !Z1iqZmorf "strong i" -> tiqp	(bare 1 medlem i kal!!!)
meeraq svage_suff "barn" ; !Z1+qaZmorf -> Z1_qaZ_inflections (%VCTRUNC brugt i xfst)
igalaaq svage_suff "vindue" ; !Z1+ssZmorf -> Z1_ssZ_infl (%VCTRUNC igalaat + igalassat)
umiatsiaq svage_suff "båd" ; !Z1Zmorf -> tp_infl

LEXICON svage_suff !^T ved svage bøjninger
+N:^T poss ; !possessormarkeringer
+N:^T kasus ;

LEXICON poss
poss_Sg ;
poss_Pl ;

LEXICON poss_Sg
@P.possAbsRel.ON@ poss_kasus ;
+1SgPoss:%<^C poss_kasus_Oblique ;
+2SgPoss:%<^C poss_kasus_Oblique ;
+3SgPoss:%<a poss_kasus_Oblique ;
+4SgPoss:%<ni poss_kasus_Oblique ;

LEXICON poss_Pl
@P.possAbsRel.ON@ poss_kasus ; 
+1PlPoss:%<tsi^C poss_kasus_Oblique ;
+2PlPoss:%<ssi^C poss_kasus_Oblique ;
+3PlPoss:%<a^C poss_kasus_Oblique ;
+4PlPoss:%<mi^C poss_kasus_Oblique ;

LEXICON poss_kasus
@R.possAbsRel.ON@ poss_kasus_Oblique ;

poss_Abs_Rel ; !possessum singularis (possessor hvilken som helst - possessum dvs. selve nominet singularis) min moster, vores moster

LEXICON poss_kasus_Oblique
< {nit} %+Abl [ %+Sg | %+Pl ] %<:0 > # ;
< {gut} %+Via [ %+Sg | %+Pl ] %<:0 > # ;
< {tut} %+Aeq [ %+Sg | %+Pl ] %<:0 > # ;
< {nik} %+Ins [ %+Sg | %+Pl ] %<:0 > # ;
< {nut} %+Trm [ %+Sg | %+Pl ] %<:0 > # ;
< {ni} %+Lok [ %+Sg | %+Pl ] %<:0 > # ;

LEXICON poss_Abs_Rel
!Absolutiv
+1SgPoss+Abs+Sg:%<^Ga # ; !min moster
+1SgPoss+Abs+Pl:%<^kka # ; !mine mostre

+1PlPoss+Abs+Sg:^T%<rput # ;
+1PlPoss+Abs+Pl:^T%<vut # ;

+2SgPoss+Abs+Sg:^T%<t # ;
+2SgPoss+Abs+Pl:^T%<tit # ;

+2PlPoss+Abs+Sg:^T%<rsi # ;
+2PlPoss+Abs+Pl:^T%<si # ;

+3SgPoss+Abs+Sg:^T%<a # ;
+3SgPoss+Abs+Sg:^T%<i # ;

< {at} %+3PlPoss %+Abs [ %+Sg | %+Pl ] 0:^T 0:%< > # ;

< {ni} %+4SgPoss %+Abs [ %+Sg | %+Pl ] 0:^T 0:%< > # ;

+4PlPoss+Abs+Sg:^T%<rtik # ;
+4PlPoss+Abs+Pl:^T%<tik # ;


!Relativ
< {ma} %+1SgPoss %+Rel [ %+Sg | %+Pl ] 0:^T 0:%< > # ;

< {tta} %+1PlPoss %+Rel [ %+Sg | %+Pl ] 0:^T 0:%< > # ;

< {vit} %+2SgPoss %+Rel [ %+Sg | %+Pl ] 0:^T 0:%< > # ;

< {ssi} %+2PlPoss %+Rel [ %+Sg | %+Pl ] 0:^T 0:%< > # ;

< {ata} [ %+3SgPoss | %+3PlPoss ] %+Rel %+Sg 0:^T 0:%< > # ;

< {isa} [ %+3SgPoss | %+3PlPoss ] %+Rel %+Pl 0:^T 0:%< > # ;

< {mik} %+4PlPoss %+Rel [ %+Sg | %+Pl ] 0:^T 0:%< > # ;


!### Judithes oversigt og tjekliste ###!

!! Leksikonet **@LEXNAME@** inneholder nomenstammerne.
!SVAGE
!Z1eZmorf			CHECK
!Z1VZmorf			CHECK
!Z1iqZmorf			CHECK
!Z1+qaZmorf			CHECK
!Z1+ssZmorf			CHECK
!Z1Zmorf			CHECK

!!! xxx 20170522 til former, som ikke kan læses men som har brug for en analyse i cg'en. Pluralis og singularis-kataloger er ikke medtaget.

!  xxxnuliaq nuliaqmorf    ; !kun til nuliaq
!      xxxma Z1+maZmorf    ; !isuma
!     xxxmeq Z1+meZmorf    ; !ameq
!     xxxgaq Z1+kaZmorf    ; !aalisagaq
!     xxxgoq Z1+koZmorf    ; !putugoq
!     xxxseq SEQgemin      ; !ataaseq
!     xxxsik SIKgemin      ; !ikusik
!     xxxsaq ZsaqZmorf     ; !aalisaq
!!     xxxtaq Z1+tZmorf     ; !akutaq
!     xxxtaq Z1+tZmorf ; !akutaq !PL20210520 retableret fordi geminering nærmest archaisk nu
!     xxxroq Z1+qoZmorf    ; !akeroq
!     xxxreq Z1+qeZmorf    ; !atereq
!     xxxlaq Z1+laZmorf    ; !aalaq
!      xxxeq Z1eqZmorf    ; !taleq og taseq, men ikke USIQ
! xx(ss)useq SEQgemin	; !seq med strong-i vs. schwa forvirring

!  xxxnnguaq Z1nnguaqZmorf ; !nnguaq
!       xxxi Z1iZmorf      ; !strong i inngili

!       xxxt tptmorf       ; !schwa aalisaat
!      xxxit ZtiZmorf      ; !strong i assibilering taggit 
!     xxxnaq Z1+naZmorf    ; !erinaq
!      xxxnu Z1nujaqZmorf    ; !nujaq:nu
!      xxxpu Z1joqZmorf    ; !pujoq:pu
!    xxxkkut ZkkutZmorf    ; !saki og sakikkut og arlariit
!     xxxiit ZkkutZmorf    ; !saki og sakikkut og arlariit
!      xxxeq Z2Zmorf       ; !erneq og aappaq
!      xxxaq Z2Zmorf       ; !erneq og aappaq
!      xxxik Z2kZmorf      ; !eqik
!        xxx Z2veqZmorf    ; !kun til aaveq:aa
!      xxxeq Z2i2Zmorf     ; !aleq, ateq, tupeq
!       xxxk Z2-Zmorf      ; !tup- paa K inuk
!       xxxq Z2-qZmorf     ; !tup- paa Q
!      xxxaq Z2aqZmorf     ; !aarsuaq
!        xxx Z2+lZmorf     ; !aamalik:aama
!      xxxneq Z2+rZmorf     ; !ilamineq
!        xxx ZoqsZmorf     ; !arkiv
!        xxx ZoqseZmorf    ; !bøje:bøj
!       xxxi ZoqsieZmorf   ; !linolie:linoli
! xxxataaseq Num1morf      ; !ataaseq
!  xxxmarluk Num2morf      ; !marluk
!   xxxpinga Num3morf      ; !pingasut:pinga
!!       xxxq Num4morf   ; !sisamat:sisamaq, qulit:quleq !PL20230121 udkommenteret pga forvirrende dobbeltformer Forsøg
!       xxxo N_Loan_o  ; !uro
!       xxxlogi N_Loan_logi  ; !sprogteknologi
!       xxx N_Loan  ; !geolocator
!       xxx Zappellativ_possessumZ ; !Ny 20200929 til stivnede MWE som ulloqeqqa

















!### ÆLDRE LEKSIKA

!LEXICON nouns
!illu svag "hus" ;
!aja svag "moster" ;
!isi svag "trommeskind" ;
!qimmeq:qimmi QIMMEQ "hund" ;
!meeraq:meera^GEM  QIMMEQ "barn" ;
!nanoq:nanu svag "bjørn" ;
!
!
!LEXICON svag
!+N+Abs+Sg: # ;
!+N+Rel+Sg:%>p # ;
!+N+Ins+Sg:%>mik # ;
!+N+All+Sg:%>mut # ;
!+N+Lok+Sg:%>mi # ;
!+N+Abl+Sg:%>mit # ;
!+N+Via+Sg:%>kkut # ;
!+N+Aeq+Sg:%>tut # ;
!
!+N+Abs+Pl:%>t # ;
!+N+Rel+Pl:%>t # ;
!+N+Ins+Pl:%>nik # ;
!+N+All+Pl:%>nut # ;
!+N+Lok+Pl:%>ni # ;
!+N+Abl+Pl:%>nit # ;
!+N+Via+Pl:%>tigut # ;
!+N+Aeq+Pl:%>tut # ;
!
!LEXICON QIMMEQ
!+N+Abs+Sg:%>q # ;
!+N+Rel+Sg:%>p # ;
!+N+Ins+Sg:%>mik # ;
!+N+All+Sg:%>mut # ;
!+N+Lok+Sg:%>mi # ;
!+N+Abl+Sg:%>mit # ;
!+N+Via+Sg:%>kkut # ;
!+N+Aeq+Sg:%>tut # ;
!
!+N+Abs+Pl:%>t # ;
!+N+Rel+Pl:%>t # ;
!+N+Ins+Pl:%>nik # ;
!+N+All+Pl:%>nut # ;
!+N+Lok+Pl:%>ni # ;
!+N+Abl+Pl:%>nit # ;
!+N+Via+Pl:%>tigut # ;
!+N+Aeq+Pl:%>tut # ;
!
!
!
!
!LEXICON verbs
!! vokalstammer
!akivoq:aki vok_stamme_iv "han svarer" ;
!anivoq:ani vok_stamme_iv "han går ud" ;
!asavara:asa vok_stamme_tv "jeg elsker ham" ;
!! konsonantstammer
!xxxappoq.xxxaC kns_stamme_iv ;
!toquppaa:toqu^C kns_stamme_tv "han dræbar ham" ;
!naalappoq:naala^C kns_stamme_tv ;
!! r-stammer
!ajorpjor r_stamme "det duer ikke" ;
!
!
!
!LEXICON vok_stamme_iv
!+V+IV: IVind_v ; ! indicative
!+V+IV: IVint_v ; ! interrogative
!+V+TV: TVind_v ; ! indicative
!+V+TV: TVint_v ; ! interrogative
!
!LEXICON kns_stamme_iv
!vok_stamme_iv ;
!!+V+IV: IVind_k ; ! indicative
!!+V+IV: IVint_k ; ! interrogative
!!+V+TV: TVind_k ; ! indicative
!!+V+TV: TVint_k ; ! interrogative
!
!
!LEXICON vok_stamme_tv
!+V+TV: TVind_v ; ! indicative
!+V+TV: TVint_v ; ! interrogative
!
!LEXICON kns_stamme_tv
!vok_stamme_tv ;
!!+V+TV: TVind_k ; ! indicative
!!+V+TV: TVint_k ; ! interrogative
!
!
!LEXICON r_stamme #;
!
!LEXICON IVind_v
!+Ind+1Sg:%>vunga # ;
!+Ind+2Sg:%>vutit # ; 
!+Ind+3Sg:%>voq # ;
!+Ind+1Pl:%>vugut # ;
!+Ind+2Pl:%>vusi # ;
!+Ind+3Pl:%>pput # ;
!
!LEXICON IVint_v
!+Int+2Sg:%>vit # ; ! -it etter u
!+Int+3Sg:%>va # ; ! -a etter u
!+Int+2Pl:%>visi # ; ! isi etter u
!+Int+3Pl:%>ppat # ;
!
!
!
!LEXICON TVind_v
!+Ind+2Sg+1SgO:%>varma  # ;
!+Ind+3Sg+1SgO:%>vaanga  # ;
!+Ind+2Pl+1SgO:%>vassinga  # ;
!+Ind+3Pl+1SgO:%>vaannga  # ;
!
!+Ind+1Sg+2SgO:%>vakkit  # ;
!+Ind+3Sg+2SgO:%>vaatit  # ;
!+Ind+1Pl+2SgO:%>vatsigit  # ;
!+Ind+3Pl+2SgO:%>vaatsit  # ;
!
!+Ind+1Sg+3SgO:%>vara  # ;
!+Ind+2Sg+3SgO:%>vat  # ;
!+Ind+3Sg+3SgO:%>vaa  # ;
!+Ind+1Pl+3SgO:%>varput  # ;
!+Ind+2Pl+3SgO:%>varsi  # ;
!+Ind+3Pl+3SgO:%>vaat  # ;
!
!+Ind+2Sg+1PlO:%>vatsigut  # ;
!+Ind+3Sg+1PlO:%>vaatsigut  # ;
!+Ind+2Pl+1PlO:%>vatsigut  # ;
!+Ind+3Pl+1PlO:%>vaatigut  # ;
!
!+Ind+1Sg+2PlO:%>vassi  # ;
!+Ind+3Sg+2PlO:%>vaasi  # ;
!+Ind+1Pl+2PlO:%>vassi  # ;
!+Ind+3Pl+2PlO:%>vaasi  # ;
!
!+Ind+1Sg+3PlO:%>vakka  # ;
!+Ind+2Sg+3PlO:%>vatit  # ;
!+Ind+3Sg+3PlO:%>vai  # ;
!+Ind+1Pl+3PlO:%>vavut  # ;
!+Ind+2Pl+3PlO:%>vasi  # ;
!+Ind+3Pl+3PlO:%>vaat  # ;
!
!LEXICON TVint_v
!+Int+2Sg+1SgO:%>vinga  # ;
!+Int+3Sg+1SgO:%>visinga  # ;
!+Int+2Sg+3SgO:%>viuk  # ;
!+Int+3Sg+3SgO:%>visuk  # ;
!
!+Int+2Sg+1PlO:%>visigut  # ;
!+Int+3Sg+1PlO:%>visigut  # ;
!+Int+2Sg+3PlO:%>vigit  # ;
!+Int+3Sg+3PlO:%>visigit  # ;
